# 关于合同资产与应收账款的区分问题

提问人：TerenceYe 时间：2020-02-26 08:05:24
合同资产科目核算企业已向客户转让商品而有权收取对价的权利。仅取决于时间流逝因素的权利不在本科目核算。
请问陈版，一般期末预估的收入，因为只是没开票而对方不予付款，开票只是时间流逝的因素，其余均符合了收入确认的条件，所以，暂估收入对应的依旧是应收账款，而不是合同资产，对吗？

回答人：chenyiwei
这种暂估的收入，一般是要到后续进展到特定节点时才可以开票结算的，也就是其收款权利取决于能否到该节点，因而并不单纯取决于时间流逝。相应地，应属于合同资产而不是应收账款。已进展到合同约定的结算节点时，才算有了无条件的收款权利，相应地可转入应收账款。

提问人：TerenceYe 时间：2020-02-27 08:05:25
陈版，还有一个问题：
对于分批发运的情况，如果只是付款条件说，客户第一批的款项要和第二批一起支付，但没有约定第二批有瑕疵会不会影响第一批的金额，那第一批是不是就属于合同资产，因为仅取决于时间流逝因素。
谢谢

回答人：chenyiwei
属于合同资产而不是应收账款，因为尚不确定第二批发货一定会进行。到第二批发货后转入应收账款。